# 母子公司之间无票收入的合并抵消

提问人：sunyulu 时间：2016-03-16 11:10:11
母公司 2015 年 12 月份销售子公司一批货物，已经达到收入确认条件，但截止报表日母公司尚未给子公司开具发票，母公司确认收入的同时确认了销项税，但子公司暂估存货价值的时候未暂估进项税，这样期末母子公司往来不一致，合并层面如何进行抵消，谢谢指导！

回答人：chenyiwei
假设最终母公司肯定会开票给子公司，相应地子公司将会因此获得进项抵扣，则合并报表层面对收入和往来的抵销分录为： （假设收入 100 ，成本 80 ，税率 17 ％） 借：营业收入 100 ，贷：营业成本 80 ，贷：存货 20 借：应付账款 100 ，借：其他流动资产——待抵扣增值税进项税额 17 ，贷：应收账款 117

提问人：sbkc2012 时间：2017-01-05 00:52:58
请教陈老师，在最近颁布的增值税处理办法中，不论是待抵扣进项税还是待认证进项税其实都有一个特定的含义了，现在这种情况下，集团内部销售，一方暂估应收和销项税，另一方不暂估应付和进项税，怎么抵...再放在其他流动资产-待抵扣进项税好像是不太合适了。

回答人：chenyiwei
其他流动资产——待认证进项税额，或者“待取得抵扣凭证的进项税额”。